臺灣臺中地方法院刑事判決　　　　　　 100年度訴字第1933號
公　訴　人　臺灣臺中地方法院檢察署檢察官
被　　　告　林朝應
上列被告因違反毒品危害防制條例案件，經檢察官提起公訴（
100年度撤緩毒偵字第81、82號），因被告於準備程序中就被訴
事實為有罪之陳述，經本院合議庭裁定由受命法官獨任以簡式審
判程序審理，判決如下：
    主  文
林朝應施用第一級毒品，共二罪，均累犯，各處有期徒刑柒月。
應執行有期徒刑壹年。
    事  實  及  理  由
一、本件除於證據部分補充「被告林朝應於本院之自白」外，其
    餘犯罪事實、證據及應適用之法條，均引用附件檢察官起訴
    書之記載。
二、被告2次施用毒品時持有毒品之低度行為，各為其施用之行
    為所吸收，均不另論罪。
三、爰審酌被告為國中畢業擔任工人之男子，早於民國81年間即
    有肅清煙毒條例施用毒品前科，於88年間曾因施用毒品犯行
    接受觀察勒戒、強制戒治，經本院96年度訴字第2217號判決
    判處（減刑後）有期徒刑5月，又因施用毒品經台灣台中地
    方法院檢察署檢察官椅98年毒偵字第567號緩起訴處分，因
    於緩起訴期間再犯，並經本院100年訴字第1335號判刑，而
    遭撤銷緩起訴，提起本件公訴之前科素行，本案施用第一級
    毒品海洛因兩次，自述這兩次確實有施用，但是導致撤銷緩
    起訴的那次沒有施用，是被冤枉的，那件判決有期徒刑8月
    ，伊沒有上訴等語之犯罪動機、目的、手段、施用毒品主要
    戕害自身健康，犯罪後坦承犯行，態度尚佳等一切情狀，認
    檢察官具體求刑各量處有期徒刑7月以上，應執行有期徒刑1
    年尚稱允當，分別量處如主文所示之刑，並定其應執行之刑
    。
應適用之法條：刑事訴訟法第273條之1第1項、第299條第1項前
段、第310條之2、第454條第2項，毒品危害防制條例第10條第1
項，刑法第11條前段、第47條第1項、第51條第5款。
本案經檢察官陳永豐到庭執行職務。
中    華    民    國    100    年    9    月     2    日
                  刑事第十八庭  法  官 蕭一弘
以上正本證明與原本無異。
如不服本判決應於收受送達後10日內向本院提出上訴書狀，並應
敘述具體理由；其未敘述上訴理由者，應於上訴期間屆滿後20日
內向本院補提理由書（均須按他造當事人之人數附繕本）「切勿
逕送上級法院」。
                               書記官  黃士益
中    華    民    國    100    年    9    月     2    日
附件：
臺灣臺中地方法院檢察署檢察官起訴書                  甘股
                                 100年度撤緩毒偵字第81號
                                 100年度撤緩毒偵字第82號
    被      告  林朝應  男  59歲（民國○○年○月○○日生）
                        住臺中市○○區○○路1段528號
                        國民身分證統一編號：Ｚ000000000號
上列被告因違反毒品危害防制條例案件，業經偵查終結，認應提
起公訴，茲將犯罪事實及證據並所犯法條分敘如下：
        犯罪事實
一、林朝應前因施用毒品，經觀察、勒戒後，認有繼續施用毒品
    之傾向，經送強制戒治，嗣於民國96年2月8日因無繼續強制
    戒治之必要而釋放，並由本署檢察官於96年2 月27日，以96
    年度戒毒偵字第66號為不起訴處分確定。復因施用毒品案件
    ，經臺灣臺中地方法院（下稱臺中地院）以96年度訴字第22
    17號判處有期徒刑5 月，並於96年9月17日確定，繼於97年4
    月1日執行完畢。詎其猶不知悔悟，復基於施用第1級毒品海
    洛之各別犯意，分別於98年1月7日上午某時、同年2 月15日
    某時，均在臺中縣大肚鄉（現改制為臺中市大肚區○○○路
    ○段528號之住處，均將海洛因加水後，抽取該混合液，以注
    射針筒注射手臂血管之方式，施用第1級毒品海洛因2次。嗣
    ：（一）為警持臺中地院核發之搜索票，於98年1月8日19時
    50分許，在上址處搜索，並於同日21時許，採集其尿液，經
    檢驗結果呈嗎啡陽性反應；（二）於98年2月18日13時10分
    許，在臺中縣清水鎮（現改制為臺中市清水區○○○路47巷
    口前，因行跡可疑，為警盤查，並於同日13時35分許，採集
    其尿液，經檢驗結果呈嗎啡陽性反應，始悉上情。
二、案經臺中縣警察局（現改制為臺中市政府警察局）烏日分局
    及清水分局分別報告偵辦。
        證據並所犯法條
一、上揭犯罪事實，業據被告林朝應於本署偵查中坦承不諱，且
    被告於警詢時採集之尿液，經檢驗結果均呈嗎啡陽性反應，
    有中山醫學大學附設醫院檢驗科藥物檢測中心尿液檢驗報告
    2 份及臺中市政府警察局烏日分局、清水分局委託鑑驗尿液
    編號與真實姓名對照表各1 份在卷可稽，足認被告之自白與
    事實相符，是其犯嫌堪以認定。
二、核被告所為，均係犯毒品危害防制條例第10條第1 項之施用
    第1級毒品罪嫌。被告所犯上開2罪間，犯意各別，行為互殊
    ，請予分論併罰。又被告曾受有期徒刑之執行完畢，此有本
    署刑案資料查註紀錄表1份附卷可參，5年內故意再犯本件有
    期徒刑以上之罪，為累犯，請依刑法第47條第1 項規定加重
    其刑。
三、依刑事訴訟法第251條第1項提起公訴。
    此  致
臺灣臺中地方法院
中    華    民    國   100    年    6     月    27    日
                              檢  察  官  謝名冠
本件正本證明與原本無異
中    華    民    國   100    年    7     月    6     日
                              書  記  官  林孟依
錄本案所犯法條全文
毒品危害防制條例第10條
施用第一級毒品者，處 6 月以上 5 年以下有期徒刑。
施用第二級毒品者，處 3 年以下有期徒刑。